臺灣澎湖地方法院刑事附帶民事訴訟判決　　　　　　　九十一年度交附民字第七號
　　原　　　告　丙○○
　　　　　　　　乙○○
　　右　一　人　丁○○
　　訴訟代理人
　　被　　　告　甲○○
右列被告因九十一年度交易字第一一號公共危險等案件，經原告提起附帶民事訴訟，
本院判決如左：
    主    文
被告應給付原告丙○○新台幣伍拾柒萬貳仟參佰柒拾元，給付原告乙○○貳拾萬捌仟
玖佰陸拾玖元。
原告其餘之訴駁回。
    事    實
甲、原告方面：
  一、聲明：被告應給付原告丙○○新台幣（下同）六十二萬二千三百七十元，給付
      原告乙○○五十萬八千九百六十九元。
  二、陳述：被告於民國九十一年五月二十一日早上，酒後駕駛車牌號碼ＸＧ─五九
      七Ｏ號自用小貨車，同日六時三十分許，行經澎湖縣馬公市○○路與永祿街口
      西方三十二公尺處道路時，因酒醉失控，跨越道路中線駛入對向車道內，不慎
      撞及原告丙○○所騎乘，後載其母原告乙○○之車牌號碼ＷＸＹ─二三七號輕
      型機車，原告丙○○、乙○○因之人、車倒地，原告丙○○受有頭部外傷併腦
      震盪、臉部多處撕裂傷及瘀腫、上顎骨及多處牙齒斷裂、胸部鈍挫傷併左側第
      九、十肋骨骨折、四肢多處擦傷及撕裂傷之傷害，原告乙○○受有頭部外傷併
      右顳頭骨疑似線性骨折及腦腫、左股骨髁上粉碎開放性骨折、右眼外傷性右眼
      充血之傷害。原告二人遭受前開傷害住院治療甚久，現仍持續就診復健，原告
      丙○○已支出及後續治療所需之醫藥費用計二十四萬七千三百七十元，另有三
      個月之工作損失計七萬五千元；原告乙○○亦支出醫藥費八千九百六十九元。
      再者原告二人受創嚴重，身體及精神至感痛苦，尤其原告乙○○原協助其子幫
      忙照料家務及看顧孫子，經此遽變，已無能力再予兼顧，被告應分別給予原告
      丙○○、乙○○三十萬元、五十萬元之慰撫金以資彌補。爰依侵權行為法律關
      係，請求被告賠償原告如聲明欄所示之金額。
乙、被告方面：
  一、聲明：原告之訴駁回。
  二、陳述：被告確於九十一年五月二十一日上午六時三十分許，因過失與原告二人
      發生車禍致原告受傷，原告主張丙○○已支出及後續治療所需之醫藥費用計二
      十四萬七千三百七十元，另有三個月之工作損失計七萬五千元及乙○○支出醫
      藥費八千九百六十九元，被告均不爭執，亦願如數賠償，惟被告經濟狀況不佳
      ，一時無法償還，另慰撫金金額過高，應予酌減。
    理    由
一、原告起訴主張：被告於九十一年五月二十一日早上，酒後駕駛車牌號碼ＸＧ─五
    九七Ｏ號自用小貨車，同日六時三十分許，行經澎湖縣馬公市○○路與永祿街口
    西方三十二公尺處道路時，因酒醉失控，跨越道路中線駛入對向車道內，不慎撞
    及原告丙○○所騎乘，後載其母原告乙○○之車牌號碼ＷＸＹ─二三七號輕型機
    車，原告丙○○、乙○○因之人、車倒地，原告丙○○受有頭部外傷併腦震盪、
    臉部多處撕裂傷及瘀腫、上顎骨及多處牙齒斷裂、胸部鈍挫傷併左側第九、十肋
    骨骨折、四肢多處擦傷及撕裂傷之傷害，原告乙○○受有頭部外傷併右顳頭骨疑
    似線性骨折及腦腫、左股骨髁上粉碎開放性骨折、右眼外傷性右眼充血之傷害。
    原告二人遭受前開傷害住院治療甚久，現仍持續就診復健，原告丙○○已支出及
    後續治療所需之醫藥費用計二十四萬七千三百七十元，另有三個月之工作損失計
    七萬五千元；原告乙○○亦支出醫藥費八千九百六十九元。而原告二人受創嚴重
    ，身體及精神至感痛苦，被告應分別給予原告丙○○、乙○○三十萬元、五十萬
    元之慰撫金，爰依侵權行為法律關係，請求被告如數賠償；被告則以：被告經濟
    狀況不佳，無法償還原告請求之金額，且原告請求之慰撫金金額過高，應予酌減
    等語資為抗辯。
二、按附帶民事訴訟之判決，應以刑事訴訟判決所認定之事實為據，刑事訴訟法第五
    百條前段定有明文。查本件被告過失傷害原告之犯罪事實，已據本院九十一年度
    交易字第一一號刑事判決認定屬實，有該案卷證資料可稽。是本件民事求償部分
    ，自應以此為判斷之基礎。
三、又按因故意或過失，不法侵害他人權利者，負損害賠償責任；不法侵害他人之身
    體或健康者，對於被害人因此喪失或減少勞動能力，或增加生活上之需要，應負
    損害賠償責任；不法侵害他人之身體、健康者，被害人雖非財產上之損害，亦得
    請求賠償相當之金額，民法第一百八十四條第一項、第一百九十三條第一項、第
    一百九十五條第一項分別定有明文。原告主張因本件車禍受傷，丙○○已支出及
    後續治療所需之醫藥費用計二十四萬七千三百七十元，另有三個月之工作損失計
    七萬五千元及乙○○支出醫藥費八千九百六十九元等情，均為被告所不爭執，應
    堪認屬實，且被告亦陳明願就此部分金額全數賠償，是原告就此部分賠償金額之
    主張，自屬有理。又根據前述刑事判決所認定之事實，原告訴請被告賠償精神慰
    撫金，即非無據。本院審酌兩造之身分、地位、原告受傷之程度及原告丙○○仍
    值青春年華（五十四年八月二十日出生），其因臉部受創後容貌改變所受之精神
    煎熬，尤屬非輕，原告乙○○年歲已長（三十三年二月四日出生），身體恢復能
    力減弱，所需復原期間非短；原告丙○○現從事餐飲業工作，每月薪資二萬五千
    元，被告則從在家幫忙打理商店事務，每月收入一、二萬元，並非固定等一切狀
    況，認原告丙○○、乙○○得請求之慰撫金，各以二十五萬元、二十萬元為適當
    。
四、綜上所述，原告丙○○、乙○○依據侵權行為損害賠償之法律關係，各請求被告
    給付五十七萬二千三百七十元、二十萬八千九百六十九元，核無不合，應予准許
    ；其逾此部分之請求即無理由，應予駁回。
五、結論：本件原告之訴，為一部有理由，一部無理由，依刑事訴訟法第五百零二條
    第一項、第二項，判決如主文。
中     華      民     國      九十一    年    十二      月     五       日
                               臺 灣 澎 湖 地 方 法 院 刑 事 庭
                                     法    官  陳     順     輝
右正本證明與原本無異。
如不服本判決，應於判決送達後十日內，向本院提出上訴狀（須附繕本）。
中     華      民     國      九十一    年    十二      月     十一     日
                                     書 記 官  賴     淑     萍
